【裁判字號】    89,易,2226
【裁判日期】    900709
【裁判案由】    竊盜
【裁判全文】
臺灣臺南地方法院刑事判決                        八十九年度易字第二二二六號
    公  訴  人  台灣台南地方法院檢察署檢察官
    被      告  乙○○
右列被告因竊盜案件，經檢察官提起公訴 (八十九年度偵字第一八七三號)，本院判
決如左：
    主  文
乙○○共同竊盜，處有期徒刑伍月，如易科罰金，以參佰元折算壹日。
    事  實
一、乙○○與甲○○（未據起訴）共同意圖為自己不法之所有，於民國八十九年一月
    二十九日由乙○○駕駛甲○○所有之車牌號碼Ｎ八—０二三０號自小客車搭載甲○○，行經台南市○○路○段一八六巷九號旁，見丁○○持有之車牌號碼ＴＨ—
    三八五五號自小客車停於路旁，即將Ｎ八—０二三０號自小客車與ＴＨ—三八五
    五號自小客車併排停放，並由甲○○攜帶不明器具，撬開ＴＨ—三八五五號自小
    客車之駕駛座車門，進入該車內竊取丁○○所有之超速警示器一只，得手後，即
    將上開超速警示器自Ｎ八—０二三０號自小客車右前座車窗丟入該車右前座腳踏
    處置放，乙○○則負責於車內把風。適甲○○於該車內竊取車內音響之際，台南
    市警察局第六分局警員駕駛巡邏警車經過該處時，發現該輛Ｎ八—０二三０號自
    小客車可疑，擬倒車予以盤查時，乙○○隨即駕駛Ｎ八—０二三０號自小客車加
    速逃逸，約一分鐘許即於台南市○○路與體育路口時，為警查獲，甲○○則趁機
    逃離現場。
二、案經台南市警察局第六分局報告台灣台南地方法院檢察署檢察官偵查起訴。
    理  由
一、訊據被告乙○○矢口否認有何右揭竊盜犯行，辯稱：案發當晚，伊駕駛甲○○所
    有之Ｎ八—０二三０號自小客車搭載甲○○外出，伊因毒癮發作，遂將車停於台
    南市○○路○段一八六巷九號旁，並在該處吸食毒品，甲○○趁伊吸食毒品時下
    車，約十分鐘後，甲○○自右車窗丟入一個超速警示器，置放於右前座腳踏處，
    甲○○見伊仍在吸毒，又跑開，伊不知甲○○去了何處，巡邏車來時因怕警察發
    現伊吸食毒品，隨即將車開走；上開測速器係甲○○竊取，與伊無關；伊將該車
    停放該處，亦非為甲○○竊盜之犯行把風云云。經查：(1)被告於本院調查及審理
    中自承：「他下車時有拿一支十字螺絲起子，不過沒有被扣案，他在前座的置物
    箱拿的」、「當時我在吸毒，駕駛座（即右前座）旁邊的車窗是搖下來的」等語
    （詳本院九十年二月二十六日訊問筆錄、九十年六月二十八日審判筆錄），且證
    人即於案發現場時發覺Ｎ八—０二三０號自小客車可疑之巡邏警員丙○○到庭結
    證稱：「被告駕駛的車子和遭竊的ＴＨ—三八五五號車子是併停的」、「我確定
    Ｎ八—０二三０號車與ＴＨ—三八五五號車是併排的，但是中間有空隙」等語（
    詳本院八十九年九月十四日、十二月十二日訊問筆錄），觀諸案發當時被告所駕
    車牌號碼Ｎ八—０二三０號自小客車既與被害人丁○○持有車牌號碼ＴＨ—三八
    五五號自小客車併停，且Ｎ八—０二三０號自小客車右前座車窗並未關上等情，
    則甲○○持十字螺絲起子撬開ＴＨ—三八五五號自小客車車門入內行竊，被告豈
    有不知之理？另被告亦自承：「巡邏車來時我怕被警察發現我吸毒就開車跑了，
    甲○○還在那台ＴＨ—三八五五號車裡面」等語（詳本院八十九年十月九日訊問
    筆錄），足認被告確實知悉案發當時甲○○進入ＴＨ—三八五五號車內竊取超速
    警示器，否則被告焉能得知甲○○於警察查緝時，正在ＴＨ—三八五五號自小客
    車內？另參以經本院委請法務部調查局對被告施以測謊，該局以控制問題法、混
    合問題法鑑定結果，乙○○稱「其未偷測速器，其不知甲○○有偷測速器」，經
    測試呈情緒波動之反應，研判有說謊，此有九十年五月二十三日（九十）陸（三
    ）字第九０一三二九三０號鑑定通知書在卷可憑，益證被告知悉甲○○持十字螺
    絲起子撬開ＴＨ—三八五五號自小客車竊取超速警示器，從而，被告辯稱案發時
    不知甲○○竊取測速器乙節，顯係卸責之詞，不足採信。(2)被告另辯稱：伊因毒
    癮發作始將Ｎ八—０二三０號自小客車停放路旁，並於車內吸食毒品，並非為甲○○竊盜犯行把風云云。然縱使被告當時確有於Ｎ八—０二三０號自小客車內吸
    食毒品之行為，豈有如此巧合的將Ｎ八—０二三０號自小客車與ＴＨ—三八五五
    號自小客車併行停放之理？是由上開兩輛自小客車停放之相對位置觀之，若謂被
    告無掩護甲○○進入ＴＨ—三八五五號自小客車竊取超速警示器，孰能置信？被
    告於Ｎ八—０二三０號自小客車內負責把風乙節，應堪認定。被告上開所辯，毫
    無足採。此外，復有贓物認領保管單一紙及照片七幀附偵查卷可稽，本件事證明
    確，被告犯行洵堪認定，應依法論科。
二、核被告所為，係犯刑法第三百二十條第一項之普通竊盜罪。被告就上開竊盜犯行
    與甲○○間有犯意聯絡及行為分擔，均為共同正犯。公訴意旨認被告係犯刑法第
    三百二十一條第一項第三款之攜帶凶器竊盜罪，惟刑法第三百二十一條第一項第
    三款所謂凶器，凡於人之生命、身體之安全，易生危險者均屬之，因攜帶凶器行
    竊，只需行竊時攜帶具有危險性之凶器為已足，並不以主觀上有以該凶器行兇之
    意圖為必要，最高法院七十年度台上字第六一一０號判決、七十一年度台上字第
    七二八號判決均採同一之見解，查本件被告否認竊盜犯行，甲○○持以竊盜之不
    明器具亦未扣案，本院自無從認定甲○○行竊時所攜帶之器具對人之生命、身體
    具有危險性，是公訴意旨認應依同法第三百二十一條第一項第三款攜帶凶器竊盜
    罪處斷，尚有未合，惟起訴之社會基本事實相同，爰依法變更起訴法條，附此敘
    明。爰審酌被告之品行、犯罪動機、目的、手段、犯罪參與之程度、所生危害及
    犯罪後之態度等一切情狀，量處如主文所示之刑，並諭知易科罰金之折算標準，
    以資懲儆。至扣案之鐵尺、鐵管及一字尺各一支，雖係甲○○所有，惟並無證據
    足資證明係共犯本罪所用之物，爰不諭知宣告沒收，併此敘明。
據上論斷，應依刑事訴訟法第二百九十九條第一項前段、第三百條、刑法第二十八條
、第三百二十條第一項、第四十一條第一項前段、罰金罰鍰提高標準條例第一條前段
、第二條，判決如主文。
本案經檢察官陳慧玲到庭執行職務。
中      華      民      國    九十      年      七      月      九      日
                                  臺灣臺南地方法院刑事第一庭
                                          法  官  鄭  燕  璘
右正本證明與原本無異。
如不服本判決，應於判決送達後十日內，向本院提出上訴狀。
                                          書記官  田  富  蓉
中      華      民      國    九十      年      七      月      十二    日
附錄本案論罪科刑法條全文
刑法第三百二十條第一項：
  意圖為自己或第三人不法之所有，而竊取他人之動產者，為竊盜罪，處五年以下有
  期徒刑、拘役或五百元以下罰金。


司法院資訊處製作；財團法人民間司法改革基金會備份。
